臺灣臺中地方法院民事裁定
111年度小上字第55號
上  訴  人  遠東國際商業銀行股份有限公司
                      設臺北市○○區○○○路○段000○00                          0○000號0樓及000、000號0樓
法定代理人  侯金英  
訴訟代理人  林芷伃  
被上訴人    葉永輝  
上列當事人間請求清償債務事件，上訴人對於民國111年2月16日
本院沙鹿簡易庭110年度沙小字第240號第一審小額判決提起上訴
，本院裁定如下：
    主    文
上訴駁回。
第二審訴訟費用新臺幣1,500元由上訴人負擔。
    理    由
一、按對於小額程序第一審裁判之上訴或抗告，非以其違背法令
    為理由，不得為之。又上訴狀內應記載上訴理由，表明㈠原
    判決所違背之法令及其具體內容。㈡依訴訟資料可認為原判
    決有違背法令之具體事實。民事訴訟法第436條之24第2項、
    第436條之25定有明文。又依民事訴訟法第436條之32第2項
    準用第468條及第469條第1至5款之規定，所謂判決違背法令
    係指判決不適用法規或適用不當者而言，且判決有同法第46
    9條第1款至第5款情形之一者，為當然違背法令。從而，以
    判決有不適用法規或適用不當為上訴理由時，其上訴狀或理
    由書應有具體之指摘，並揭示該法規之條項或內容，若係成
    文法以外之法則，應揭示該法則之旨趣，倘為司法院解釋或
    最高法院之判例，則應揭示該判解之字號或其內容，如依民
    事訴訟法第469條所列第1款至第5款理由提起上訴時，其上
    訴狀或理由書應揭示合於該條款之事實。是如上訴人提起上
    訴，其訴狀所載，僅就原審取捨證據任加指摘，並未具體指
    出原判決違背何等法規，其上訴即難認為合法（最高法院71
    年台上字第314號裁判意旨參照）。次按當事人於小額訴訟
    程序之第二審程序不得提出新攻擊或防禦方法，但因原法院
    違背法令致未能提出者，不在此限，民事訴訟法第436條之2
    8亦有明文。該規定立法之旨在於貫徹小額程序之簡速性，
    避免因當事人於上訴程序提出新事實及證據而延滯訴訟，是
    小額訴訟程序得據為判決基礎之訴訟資料，應以當事人於第
    一審言詞辯論終結前提出者為限。故於小額訴訟程序，第二
    審法院審核第一審訴訟程序及判決內容有無違背法令，自以
    第一審程序已提出之訴訟資料為據，進而判斷其適用法律有
    無錯誤，不就事實另行調查。再按上訴不合法者，第二審法
    院應以裁定駁回之，為民事訴訟法第444條第1項前段所明定
    ，且此於小額事件之上訴程序亦準用之（民事訴訟法第436
    條之32第2項參照）。
二、本件上訴人不服本院沙鹿簡易庭110年度沙小字第240號第一
    審小額民事判決提起上訴，依其上訴理由狀所載理由仯係以
    ：⑴原審以被上訴人當庭書寫之姓名送筆跡鑑定，致法務部
    調查局因參鑑資料不足，無法鑑定，惟被上訴人已看過本件
    信用卡申請書之簽名，其於當下可變更簽名方式，為此請鈞
    院調取被上訴人於政府機關辦理相關文件之簽名資料（如戶
    政事務所、健保局等）及向中國信託商業銀行調閱被被上訴
    人於該行申 請信用卡之簽名，再囑託法務部調查局為鑑定
    。⑵比對被上訴人申請本件信用卡時所提供中國信託商業銀
    行信用卡消費明細、台中商業銀行（下稱台中商銀）豐原分
    行活期儲蓄存款存摺，被上訴人申請信用卡時一併申請預借
    現金並撥款至其上開銀行帳戶，故請鈞院向台中商銀豐原分
    行調取被上訴人民國93年間之存款明細，以證明友邦公司於
    93年2月有撥款至被上訴人前揭銀行帳戶新臺（下同）85,00
    0元。⑶又比對被上訴人所提供中國信託商業銀行信用卡消費
    明細，可知其於93年1月4日曾在中國石油沙鹿站消費，且同
    年3月、6月、7月亦使用本件公司信用卡於中國石油沙鹿站
    消費，且信用卡使用期間皆有還款紀錄，故請鈞院向中國信
    託商業銀行調取被上訴人93年間之消費明細及信用卡申請書
    （卡號：0000-0000-0000-****）以證明其確有申請本件信
    用卡使用，為此提起上訴等語。並聲明：⒈原判決廢棄。⒉被
    上訴人應給付上訴人12,329元，及其中10,620元自96年12月
    4日起至104年8月31日止，按週年利率百分之15計算之利息
    ，及自104年9月1日起至清償日止，按週年利率百分之14.99
    計算之利息。
三、經查，上訴人上訴理由未具體指出原判決有何不適用法規或
    適用不當之情形，並依訴訟資料指出合於該違背法令之具體
    事實，所為無非係就原審取捨證據、認定事實之職權行使，
    指摘為不當，依前揭說明，難認已合法表明上訴理由，其上
    訴為不合法。又上訴人聲請調取被上訴人之簽名資料、台中
    商銀存款明細、中國信託商業銀行消費明細及信用卡申請書
    等之證據調查，核屬新攻擊防禦方法，依前開說明，本院依
    法無庸調查及審酌，併此敘明。
四、綜上所述，上訴人並未對原審判決如何違背法令有何具體指
    摘，依前揭說明，其上訴為不合法，應逕予駁回。
五、依民事訴訟法第436條之32第1項準用同法第436條之19第1項
    規定，第二審法院為訴訟費用之裁判時，應確定其費用額。
    本件第二審訴訟費用額確定為1,500元，爰諭知如主文第2項
    所示。
六、據上論結，本件上訴為不合法，依民事訴訟法第436條之32
    第1項、第2項、第444條第1項、第95條、第78條、第436條
    之19第1項，裁定如主文。
中　　華　　民　　國　　111 　年　　5 　　月　　16　　日
                  民事第五庭  審判長法  官 陳文爵
                                    法  官 林秀菊
                                    法  官 李蓓
以上正本係照原本製作。
本裁定不得抗告。 
中　　華　　民　　國　　111 　年　　5 　　月　　16　　日
                                    書記官 陳采瑜